【裁判字號】    98,重訴,327
【裁判日期】    980721
【裁判案由】    原告得標存在
【裁判全文】
臺灣臺中地方法院民事裁定             98年度重訴字第327號
聲  請  人  乙○○
代  理  人  丙○○
相  對  人  國泰世華商業銀行股份有限公司
法定代理人  汪國華
相  對  人  甲○○
上列當事人間聲請停止執行事件，本院裁定如下:
    主  文
聲請駁回。
    理  由
一、按強制執行程序開始後，除法律另有規定外，不停止執行。
    有回復原狀之聲請，或提起再審或異議之訴，或對於和解為
    繼續審判之請求，或提起宣告調解無效之訴、撤銷調解之訴
    ，或對於許可強制執行之裁定提起抗告時，法院因必要情形
    或依聲請定相當並確實之擔保，得為停止強制執行之裁定。
    強制執行法第18條第1項、第2項分別定有明文。所謂強制執
    行停止者，係指已開始之執行程序，因法定事由之發生而暫
    不續行。因強制執行程序在於實現執行債權人之權利，其執
    行程序首重迅速，故強制執行程序開始後，原則上不停止執
    行。是強制執行之停止，應依法律之規定或審判法院依法裁
    定停止之，執行法院無逕行停止之權限。再者，強制執行法
    第18條第1項所稱法律另有規定之情形，係指同條第2項之情
    事及公司法、破產法、公證法、非訟事件法、消費者債務清
    理條例等法律所規定有關執行障礙之事由而言。倘聲請人未
    提起強制執行法第18條第2項所定之各類型訴訟，亦無其他
    法定應停止或得停止執行之事由，即不符合停止執行之要件
    ，其聲請自不合法，應予駁回。
二、本件聲請人主張其於民國98年5月14日參加本院97年度執字
    第103823號清償債務強制執行事件之投標，拍賣最低價額為
    新臺幣 (下同)896,000 元，而其出價金額為966,000元，係
    出價最高者，並逾拍賣最低價額，故已由聲請人得標在案。
    因執行法院續行拍賣，聲請人乃以系爭強制執行事件之債權
    人國泰世華商業銀行股份有限公司、債務人甲○○為被告，
    向本院提起確認聲請人於98年5月14日就系爭強制執行事件
    所為投標金額966,000元為得標，買賣關係成立之訴訟。準
    此，系爭強制執行事件自無再續行拍賣之必要，爰聲請本院
    於上開確認訴訟判決確定前，准予裁定供擔保後，停止系爭
    強制執行事件之強制執行云云。
三、經查：聲請人固提起確認買賣關係成立之訴，然該確認之訴
    並非強制執行法第18條第2項所定之訴訟類型等事實。經本
    院依職權調取系爭強制執行事件卷宗及98年度重訴字第327
    號原告得標存在事件卷宗，核閱無誤。揆諸前揭說明，聲請
    人聲請確認訴訟判決確定前，願供相當擔保，停止繼續拍賣
    制執行云云，不符合停止執行之要件，於法無據。此外，聲
    請人復未陳明其他任何得停止或應停止系爭強制執行事件之
    法律上依據，益徵聲請人之聲請，為無理由，應予駁回。
四、依強制執行法第18條第1項，裁定如主文。
中    華    民    國    98    年    7    月    21    日
                    民事第三庭  法  官  林洲富
以上正本係照原本作成
如不服本裁定得於送達後10日內向本院提出抗告狀，並應繳納抗
告費新臺幣1,000元。
中    華    民    國    98    年    7    月    21    日
                                書記官  廖春玉


司法院資訊處製作；財團法人民間司法改革基金會備份。
